臺灣高等法院臺南分院刑事判決　　　　　九十一年度上訴字第六三一號　Ａ
　　　上　訴　人
　　　即　被　告　甲　○　○
右上訴人因偽造文書等案件，不服中華民國九十一年四月十九日台灣雲林地方法院九
十一年度訴字第一一四號第一審判決（起訴案號：台灣雲林地方法院檢察署九十一年
度偵字第八六六、一○八四號；併辦案號：同署九十一年度偵字第一二二三號），提
起上訴，本院判決如左：
      主      文
上訴駁回。
      事      實
一、甲○○曾於民國（下同）八十六年九月三日，因竊盜案件，經台灣板橋地方法院
    判處有期徒刑四月，緩刑三年確定；嗣於八十八年八月三日，經裁定撤銷緩刑宣
    告，復於八十八年四月廿七日，又因竊盜案件，經台灣高等法院台中分院判處有
    期徒刑八月確定，前開二案經接續執行，於八十九年二月十五日執行完畢；又於
    八十九年十二月廿日，因竊盜等案件，經台灣雲林地方法院，判處應執行有期徒
    刑一年確定，甫於九十年十一月廿一日執行完畢，有犯罪習慣，竟仍不知悔改，
    復基於意圖為自己不法所有概括犯意，為左列行為：
  (一)於九十一年二月廿七日晚上十一時許，在雲林縣台西鄉○○村○○路旁，撿拾地
    上磚塊，打破丁○○所有，停放在路旁Ｓ二─五七四二號小客車右前側車窗玻璃
    ，足生損害於丁○○，並將手伸入車內著手搜尋財物時，為丁○○發現，報警當
    場查獲而竊盜未遂。
  (二)又於九十一年三月十三日中午十二時卅分許，在雲林縣虎尾鎮○○路卅八號「台
    灣雲林地方法院」車棚處，以不詳方法撬開丙○○所有，停放在該處，ＫＲ二─
    ○三三號機車置物箱鎖頭（毀損部分未據告訴）後，竊取丙○○所有置於該置物
    箱大皮包一只，內有皮夾一個、新光三越台新銀行信用卡、郵政提款卡、身分證
    、機車駕照各一張、機車行照二張等物，甲○○竊得上開物品後，除保留信用卡
    及提款卡外，其餘物品，均丟棄在雲林縣虎尾公園涼亭旁，並基於詐欺及行使偽
    造私文書犯意，於九十一年三月十三日下午四時卅分許，持上開竊得台新銀行信
    用卡，前往雲林縣麥寮鄉「台達電器行」特約商店，假冒丙○○身分，刷卡購買
    價值新台幣（下同）一千九百八十五元POLY牌ＶＣＤ電器一台，並在簽帳單偽簽
    「丙○○」姓名一枚於供確認持卡人身分簽帳單持卡人簽名欄，以表示丙○○本
    人確認該筆消費意思，並持以交付，行使該偽造簽帳單，使該特約商店員工郭翠
    萍，誤認該消費係真正持卡人丙○○所為，致陷於錯誤，同意甲○○刷卡，進行
    交易，並交付所購買商品，足生損害於該特約商店、發卡銀行及丙○○。嗣於九
    十一年三月十三日下午五時卅分許，甲○○因駕駛機車未戴安全帽，在雲林縣東
    勢鄉○○○○○路「安南國小」前，為警攔撿而查獲。
  (三)又於九十一年三月廿五日下午三時許，在雲林縣麥寮鄉「台塑六輕停車場」，持
    其自製，客觀上足以危害人體生命身體安全、可供兇器使用萬能鑰匙一支，竊取
    停放於該處，乙○○所有ＺＵＸ─三○五號機車一輛，得手後，供己代步。旋於
    九十一年三月廿五日下午四時五十分許，在雲林縣麥寮鄉橋頭村六十一號前，為
    警當場查獲，並扣得該萬能鑰匙一支在案。
二、案經丁○○訴由雲林縣警察局台西分局，報請台灣雲林地方法院檢察署檢察官偵
    查起訴及該署檢察官移送併辦。
      理      由
一、訊據上訴人即被告甲○○，供承於右揭事實(一)所示時地，持磚塊打破告訴人丁○○所有汽車車窗玻璃；及於右揭事實(二)所示時地，取得被害人丙○○所有大皮包
    、皮夾、信用卡、郵政提款卡、身分證、機車駕照、行照等物，進而持所竊得信
    用卡消費，並於簽帳單偽簽丙○○姓名而行使；復於右揭事實(三)所示時地，持萬
    能鑰匙竊取機車等事實。惟否認右揭事實(一)、(二)所示竊盜犯行，辯稱：伊係因遭
    人毆打為求報復，始打破告訴人丁○○所有車窗玻璃，並非為了行竊才這樣做，
    亦無搜尋告訴人丁○○小客車內財物；至被害人丙○○所有機車中皮包，係伊於
    被害人停放機車車棚之地上撿到的，並非伊所竊取云云。惟查：
  (一)被告於打破告訴人丁○○車窗玻璃後（詳台西警刑字第九一○○二○三一六號卷
    四頁照片二張），將手伸入丁○○小客車內，即為告訴人丁○○發現，而當場逮
    獲被告等情，已經告訴人丁○○於警訊及偵查中指訴甚詳。倘被告僅係為求洩憤
    而毀損他人車窗玻璃，何以將手伸入他人車內？又被告雖辯稱：因在該處遭人毆
    打，才打破車窗玻璃，以為報復，然被告於原審時供稱：被害人丁○○也是當時
    打傷伊的人，但伊並不知其所打破車窗的小客車，車主是何人。經原審詢問被告
    ：既不知車主是何人，何以打破該車車窗？被告答以：因為他們都是同村莊的人
    ，且該處也是伊原先被打的地點等語（詳原審卷十七、十八頁），所辯顯不符情
    理。況被告辯稱遭多人毆打，被告自承未報警處理，復未能提出診斷證明書，以
    供審酌，且無任何證據，可資證明，自難認被告所辯屬實。綜上所述，被告打破
    告訴人丁○○車窗玻璃，顯係為竊取告訴人丁○○車上財物無訛，應甚為明灼。
  (二)被害人丙○○所有ＫＲ二─○三三號機車，停放在台灣雲林地方法院停車棚，遭
    不詳之人，損壞置物箱鎖頭，而竊取該置物箱大皮包、皮夾、提款卡、身分證、
    機車駕照、行照等物，業經被害人丙○○於警訊時指訴綦詳，並有該機車鎖頭遭
    破壞照片在卷可稽（詳台西警刑字第九一○○二○四○○號卷十六頁上方照片）
    。若然另有他人破壞被害人丙○○機車，而竊取上開物品，豈會將竊得物品，均
    丟置地上，以供被告撿拾？此要非行竊者應有行為，是以被告此部分所辯，顯與
    常情不合。是被告空言否認竊取被害人丙○○上開物品，顯不足採。綜上所述，
    被告空言否認上開事實(一)、(二)所示竊盜犯行，無非事後卸責之詞，不足採信。
  (三)又被告右揭事實(二)盜用丙○○信用卡犯行，已據被告供承不諱，復有證人郭翠萍
    證詞、ＶＣＤ電器一台收受扣押物品清單、贓物認領保管收據、雲林電子專賣店
    簽帳單及台達電器行統一發票各一紙在卷可參（詳九十一年度偵字一○八四號卷
    四頁、台西警刑字第九一○○二○四○○號十一、十二頁）。至被告事實(三)所示
    竊盜犯行，亦有被害人乙○○及朱淑滿（被害人乙○○配偶）指訴、照片四張、
    贓物認領保管收據及萬能鑰匙一支扣押清單各一紙在卷足稽（詳台西警刑字第九
    一○○二○四七二號卷五至七頁、原審卷五二頁）。依前揭被害人供詞及證物觀
    之，被告自白，核與事實相符，應堪採信。被告犯行，事證明確，均堪認定。
二、本件扣案萬能鑰匙一支，為丁字型，一方為鐵製削尖如鑰匙狀，質硬尖銳，另一
    方為握把，具有危險性，有照片乙張在卷足按（詳台西警刑字第九一○○二○四
    七二號卷六頁下方照片），並經原審當庭勘驗明確，係屬客觀上對人身具有危險
    性物品，足以充當為兇器。又按攜帶兇器竊盜，祇須行竊時攜帶具有危險性兇器
    為已足，並不以攜帶之初，有行兇意圖為必要（最高法院六十二年台上字第二四
    八九號判例參照）。本件事實(一)部分犯行，被告所為係犯刑法第三百五十四條毀
    損罪及第三百廿條第三項、第一項普通竊盜未遂罪；至事實(二)部分犯行，被告係
    犯刑法第三百廿條第一項普通竊盜罪、第二百十六條、第二百十條行使偽造私文
    書罪及第三百卅九條第一項詐欺取財罪；另事實(三)部分所為犯行，被告則係犯刑
    法第三百廿一條第一項第三款攜帶兇器竊盜罪。被告先後所犯竊盜未遂、竊盜既
    遂及攜帶兇器加重竊盜等三次竊盜犯行，均時間緊接，所犯基本構成要件相同罪
    名，顯係基於概括犯意反覆為之，為連續犯，應依刑法第五十六條規定，從重論
    以攜帶兇器竊盜罪，並依法加重其刑。被告所犯數罪間，有方法結果牽連關係，
    為牽連犯，應依刑法第五十五條規定，從重論以攜帶兇器加重竊盜罪。被告前因
    竊盜等案件，經判處應執行有期徒刑一年確定，於九十年十一月廿一日執行完畢
    ，此有台灣高等法院被告全國前案紀錄表在卷可按，被告前受有期徒刑執行完畢
    ，五年內再犯本件有期徒刑以上之罪，為累犯，應依刑法第四十七條規定，遞加
    重其刑。又右揭事實(三)竊盜犯行部分，雖未據公訴人起訴，然該部分與右揭事實
    (一)、(二)所示竊盜犯行部分，有連續犯關係，為起訴效力所及，基於審判不可分原
    則，本院自應併予審理，附此敘明。
三、原審以被告罪證明確，因予適用刑法第五十六條、第三百五十四條、第三百廿一
    條第一項第三款、第二百十六條、第二百十條、第三百卅九條第一項、第五十五
    條、第四十七條、第二百十九條、第卅八條第一項第二款及第三項，罰金罰鍰提
    高標準條例第一條前段，竊盜犯贓物犯保安處分條例第三條第一項第一款、第四
    條、第五條第一項前段規定，併審酌被告前有多次竊盜前科，素行不端，出獄不
    久，即再犯本件多次竊盜犯行，顯無悔改之意，暨其犯罪動機、目的、手段、犯
    罪所生損害、所得利益及犯後僅坦承部分犯行態度，又被告為十八歲以上竊盜犯
    ，前曾犯事實所載多次竊盜前科，有上開紀錄表在卷可佐，被告仍不知悔改，於
    前案徒刑執行完畢不久，旋即再犯本件三次竊盜犯行，足見其有竊盜犯罪習慣等
    一切情狀，量處被告有期徒刑一年四月，並諭知被告應於刑之執行前，入勞動場
    所強制工作三年，以資懲儆。併敘明扣案萬能鑰匙一支為被告供犯罪所用，且為
    被告所有，已據被告於供明在卷（詳台西警刑字第九一○○二○四七二號卷一頁
    背面、原審卷卅九頁），依刑法第卅八條第一項第二款及第三項規定，併予宣告
    沒收；另扣案雲林電子專賣店簽帳單持卡人簽名欄「丙○○」署押一枚，為偽造
    署押，不問屬於犯人與否，均依刑法第二百十九條規定，宣告沒收之。本院經核
    原判決認事用法，均無不合，量刑亦稱妥適。
四、被告上訴意旨謂：事實(一)部分，伊無竊盜犯行，伊係因被人打，才打破玻璃出
    氣，伊固有打破玻璃，但並無偷車內東西，純係告訴人丁○○擬栽贓於伊云云。
    事實(二)部分，失竊該等物品，伊係在停車場拿的，不是在機車上拿的；並請求
    傳訊陳淑婉云云。關於部分，如前所述，被害人丁○○於警訊及偵查時，均已
    明確指稱：伊有看見被告有將手伸入車內，當時伊及在現場者立即發現，且有行
    竊用鋸片有留在現場等語（詳台西警刑字第九一○○二○三一六號卷三頁背面、
    九十一年度偵字八六六號卷十六頁背面）。而被告與告訴人丁○○彼此，並不認
    識，也無仇恨，已據雙方供承在卷（詳台西警刑字第九一○○二○三一六號卷二
    頁、三頁背面），衡情以言，告訴人丁○○自無理由誣陷被告。況被告辯稱，係
    告訴人丁○○栽贓於伊，然並未舉證以實其說。準此以觀，被告所辯，顯係卸責
    之詞，委不足採。倘如被告所言，係為了出氣，始打破車窗玻璃，則被告應不會
    僅打破右前側一片玻璃，然被告竟僅打破一片玻璃後，即伸手入車內搜尋財物，
    可見被告打破玻璃，意在竊盜，非在洩恨。故被告確有搜尋告訴人丁○○車內財
    物乙情，而被告復無法提出足以推翻此認定之事證，被告竊盜未遂犯行，自堪認
    定。關於部分，依前所述，被告持有一把萬能鑰匙。且被害人丙○○所有大皮
    包，原係放在機車置物箱，失竊後機車鎖頭，曾遭人破壞，故大皮包顯係被他人
    竊，甚為明確。是以，被告辯稱，該大皮包係伊撿到，非竊盜而得，然該皮包若
    係由第三人，從被害人丙○○置物箱竊出，其目的自係為了取得大皮包內所有財
    物，則被告拾得時，該皮包內應已無利用價值物品存在，始符情理；惟被告拾得
    該皮包時，皮包內竟仍存放著具有財產價值提款卡、信用卡等物品，由此可見，
    被告所辯，與情理相悖。況被告與被害人丙○○彼此並不相識，亦無仇恨，已據
    雙方於警訊時供承在卷（詳台西警刑字第九一○○二○四○○號卷二頁、三頁背
    面），則被害人丙○○自無必要誣陷被告。是以，被害人丙○○警訊指訴，應為
    真實。故該皮包係被告由被害人丙○○機車置物箱中竊出，應可確認。至被告請
    求傳訊證人陳淑婉一節，查被告對證人陳淑婉於警訊中所言，於本院審理時，已
    供承並無意見（詳本院卷廿八頁）；且證人陳淑婉並不知被告為何會持有丙○○
    信用卡（詳台西警刑字第九一○○二○四○○號卷五頁背面），則證人陳淑婉顯
    無法證明被告有無竊盜犯行，本院認無傳訊必要，併予敘明。綜上所述，件被告
    上訴意旨所指各節，均無理由，應予駁回。
據上論斷，應依刑事訴訟法第三百六十八條，判決如主文。
本案經檢察官李傳來到庭執行職務。
中    華    民  國      九十一      年      七      月      三十一    日
                                  臺灣高等法院臺南分院刑事第一庭
                                      審判長法官  茆    臺    雲
                                            法官  蔡    長    林
                                            法官  董    武    全
右正本證明與原本無異。
如不服本判決，應於判決送達後十日內向本院提出上訴狀，其未敘述理由者並應於提
出上訴狀後十日內向本院補提理由書（應附繕本)。
                                      法院書記官  黃    全    忠
中    華    民    國      九十一      年      八      月        七      日
附錄法條：
刑法第二百十條：
偽造、變造私文書，足以生損害於公眾或他人者，處五年以下有期徒刑。
刑法第二百十六條：
行使第二百十條至第二百十五條之文書者，依偽造、變造文書或登載不實事項或使登
載不實事項之規定處斷。
刑法第三百二十一條第一項第三款：
犯竊盜罪而有左列情形之一者，處六月以上五年以下有期徒刑：
三  攜帶兇器而犯之者。
刑法第三百三十九條第一項：
意圖為自己或第三人不法之所有，以詐術使人將本人或第三人之物交付者，處五年以
下有期徒刑、拘役或科或併科一千元以下罰金。
刑法第三百五十四條：
毀棄、損壞前二條以外之他人之物或致令不堪用，足以生損害於公眾或他人者，處二
年以下有期徒刑、拘役或五百元以下罰金。
